臺灣宜蘭地方法院交通事件裁定　　　　　　　　　　　九十一年度交聲字第七七號
　　移 送機 關　交通部公路總局台北區監理所宜蘭監理站
　　異　議　人　甲○○
　　即受處人
右列受處分人因違反道路交通管理處罰條例案件，對於交通部公路總局台北區監理所
宜蘭監理站於中華民國九十一年七月十五日所為之處分 (宜監字第四三─Ｑ0000
0000號)，聲明異議，本院裁定如左：
        主  文
異議駁回。
        理  由
一、原處分機關處分意旨略以：異議人即受處分人甲○○於民國九十一年二月二十五
    日晚上，未戴安全帽而駕駛車牌號碼ＧＸＰ─六一七號重型機車，於同日晚間十
    時五十分許，在宜蘭縣羅東鎮○○○路與居仁街口為宜蘭縣警察局羅東分局（下
    稱羅東分局）警員攔查，經羅東分局警員要求異議人接受酒精測試時為異議人拒
    絕，嗣警員就異議人未戴安全帽及拒絕酒測違規事實當場掣單舉發時，亦為異議
    人拒絕簽收，爰依道路交通管理處罰條例第三十一條第六款、第三十五第三項之
    規定裁處新台幣（下同）六萬零五百元，並吊銷駕駛執照。
二、異議意旨略以：異議人確於前揭時、地，未戴安全帽而駕駛車牌號碼ＧＸＰ─六
    一七號重型機車，並為警攔查，惟異議人當日並未飲酒，亦無拒絕接受酒精濃度
    測試之違規事實。嗣後亦無接獲羅東分局之舉發通知單，再異議人於九十一年三
    月二十日至宜蘭監理站辦理換發機器腳踏車行照時亦未獲告知有何違規情事，為
    此聲明異議。
三、按機器腳踏車駕駛人或附載座人未依規定戴安全帽者，處駕駛人五百元罰鍰；汽
    車駕駛人拒絕接受第一項（酒精）測試之檢定者，處六萬元罰鍰，並當場移置保
    管其車輛及吊銷其駕駛執照，道路交通管理處罰條例第三十一條第六款、第三十
    五條第三項分別定有明文。又行為人有本條例之情形者，應填製舉發違反道路交
    通管理事件通知單，並於被通知人欄予以勾記，其通知聯依下列規定辦理：一、
    當場舉發者，應填記駕駛人或行為人姓名、性別、出生年月日、地址、身分證統
    一號碼及車主姓名、地址、車牌號碼、車輛種類。被查獲之駕駛人或行為人為受
    處分人時，應將該通知單填記後交付該行為人簽名或蓋章收受之；拒絕簽章者，
    並記明其事由，視為已收受，違反道路交通管理事件統一裁罰標準及處理細則第
    十一條第一項亦定有明文。
四、查本件異議人固坦承於前揭時、地，未戴安全帽駕駛車牌號碼ＧＸＰ─六一七號
    重型機車之事實，惟否認有拒絕接受酒精測試之事實。然查：證人即警員陳聖傑
    於調查時證稱：當時伊執行巡邏勤務，發現異議人未戴安全帽，因此便將異議人
    攔下，並請異議人出示駕照等證件，由於異議人都沒有帶，但於談話的過程中，
    伊發覺異議人有酒味，所以要求異議人做酒測，但異議人拒絕，他們跟異議人講
    了很多次，但異議人都不願意配合，他們便說明不做酒測將開罰單處罰，之後異
    議人和他們發生爭執，伊開罰單請異議人簽名，但異議人拒簽，伊便將罰單交給
    異議人，但異議人拒絕收受，因此他們就開車離去等語（參見本院九十一年九月
    三日訊問筆錄）。參以本件舉發警員於現場依法執行職務，且與受處分人素無仇
    恨，當無誣指之理。綜上所述，異議人確有未戴安全帽，並為警攔查後，拒絕接
    受酒精測試之違規事實無訛。再異議人為警當場掣單舉發時，拒絕於舉發違反道
    路交通管理事件通知單上簽名收受，業據證人陳聖傑證述在卷，並有宜蘭縣警察
    局舉發違反道路交通管理事件通知單影本一份附卷可參，依前揭違反道路交通管
    理事件統一裁罰標準及處理細則第十一條第一項之規定，受處分人雖拒絕簽名，
    惟仍生收受效力，因此受處分人於該通知單上所載應到日期前未繳納罰款，本應
    受裁決處罰，嗣經交通部公路總局台北區監理所宜蘭監理站依違反道路交通管理
    處罰條例第三十一條第六款、第三十五條第三項之規定裁處罰鍰六萬零五百元，
    並吊銷駕駛執照，經核原處分機關所為上開處分，於法均無違誤，本件異議人之
    異議為無理由，應予駁回。
據上論斷，應依道路交通案件處理辦法第十九條，裁定如主文。
中      華      民      國    九十一    年      九      月     十一     日
                                  臺灣宜蘭地方法院交通法庭
                                        法  官  辜  漢  忠
右正本證明與原本無異。
如不服本裁定，應於送達後五日內，向本院提出抗告狀。( 應附繕本 )
                                        書記官  林  秀  麗
中      華      民      國    九十一    年      九      月     十一     日
